it: Genere del videogioco: Azione; Adulto; Avventura; Arcade; Allenamento del cervello; Casual; Guida/Corsa; Educativo; Famiglia; Combattimento; Fitness; Horror; Indie; Multigiocatore di massa; Musica; Festa; Puzzle; RPG; Corsa; Sparatutto; Simulazione; Sport; Strategia; Sopravvivenza; Curiosità e quiz; Unico; Racconto illustrato; Altro
pt-BR: Gênero do videogame: Ação; Adulto; Aventura; Arcade; Treinamento cerebral; Casual; Direção/Corrida; Educacional; Família; Luta; Fitness; Terror; Indie; Multijogador massivo; Música; Festa; Quebra-cabeça; RPG; Corrida; Atirador; Simulação; Esportes; Estratégia; Sobrevivência; Curiosidades e teste; Exclusivo; Novela visual; Outro
fi: Videopelilajityyppi: Toiminta; Aikuinen; Seikkailu; Arcade; Aivojumppa; Rento; Ajaminen/kilpaileminen; Opettavainen; Perhe; Taisteleminen; Fitness; Kauhu; Indie; Massiivisesti moninpelattava; Musiikki; Bileet; Palapeli; RPG; Kilpailu; Ampuja; Simulaatio; Urheilu; Strategia; Eloonjääminen; Nippelitiedot ja tietovisa; Ainutlaatuinen; Visuaalinen romaani; Muu
bg-BG: Жанр видео игра: Екшън; За възрастни; Приключенски; Аркадни; Тренировка за мозъка; Неангажиращи; Шофиране/състезания; Образователни; Семейни; Бойни; Фитнес; Ужаси; Инди; Масов мултиплейър; Музикални; Парти; Пъзели; RPG; Състезания; Със стрелба; Симулация; Спорт; Стратегия; Оцеляване; Любопитни факти и викторина; Уникални; Визуален роман; Други
de: Genre des Videospiels: Action; Erwachsen; Abenteuer; Arcade; Gehirntraining; Lässig; Fahren/Rennen; Lehrreich; Familie; Kämpfen; Fitness; Horror; Indie; Massively Multiplayer; Musik; Party; Puzzle; Rollenspiel; Rennen; Shooter; Simulation; Sportarten; Strategie; Survival; Quiz; Einzigartig; Visual Novel; Sonstiges
pt-PT: Género de videojogo: Ação; Adulto; Aventura; Arcade; Treino mental; Casual; Condução/Corridas; Educacional; Família; Lutas; Fitness; Terror; Indie; Multijogador massivo online; Música; Festa; Puzzle; RPG; Corridas; Shooter; Simulação; Desportivo; Estratégia; Sobrevivência; Curiosidades e questionário; Único; Novela visual; Outro
sk-SK: Žáner videohier: Akcia; Pre dospelých; Dobrodružstvo; Arcade; Tréning mozgu; Neformálny; Šoférovanie/pretekanie; Vzdelávací; Rodinný; Bojovanie; Fitness; Horor; Indie; Pre veľa hráčov; Hudba; Párty; Puzzle; RPG; Pretekársky; Strelec; Simulácia; Šport; Stratégia; Prežitie; Drobnosti a kvíz; Jedinečný; Vizuálny román; Iné
tr: Video oyunu türü: Aksiyon; Yetişkin; Macera; Arcade; Beyin eğitimi; Gündelik; Sürüş/Yarış; Eğitici; Aile; Dövüş; Fitness; Korku; Indie; Devasa çok oyunculu; Müzik; Parti; Bulmaca; RPG; Yarış; Nişancı; Simülasyon; Spor dalları; Strateji; Hayatta kalma; Genel kültür ve test; Eşsiz; Görsel roman; Diğer
da: Videospilgenre: Action; Adult; Eventyr; Arcade; Hjernetræning; Afslappet; Kørsel/race; Uddannende; Familie; Kamp; Fitness; Gyser; Indie; Massivt multiplayer online (MMO); Musik; Fest; Puslespil; RPG; Racing; Skydespil; Simulering; Sport; Strategi; Overlevelse; Trivia og quiz; Unikt; Visuel roman; Andet
ru: Жанр видеоигры: Экшн; Для взрослых; Приключения; Аркада; Тренировка мозга; Казуальная; Вождение/гонки; Образовательная; Семейная; Борьба; Фитнес; Ужасы; Инди; Многопользовательская; Музыка; Вечеринка; Головоломка; РПГ; Гонки; Шутер; Симуляция; Спорт; Стратегия; Выживание; Викторины и конкурсы; Уникальная; Визуальная новелла; Другой
ko: 비디오 게임 장르: 액션; 어덜트; 어드벤처; Arcade; 두뇌 트레이닝; 캐주얼; 드라이빙/레이싱; 교육용; 가족; 액션; 피트니스; 공포; 인디; 대규모 멀티플레이어; 음악; 파티; 퍼즐; RPG; 레이싱; 슈팅; 시뮬레이션; 스포츠; 전략; 서바이벌; 상식 & 퀴즈; 유니크; 비주얼 노벨; 기타
zh-TW: 電玩遊戲類型: 動作; 成人; 冒險; Arcade; 大腦訓練; 休閒; 駕駛/賽車; 教育性; 家庭; 格鬥; 健康; 恐怖; 獨立; 大型多人; 音樂; 派對; 益智; 角色扮演遊戲; 賽車; 射擊; 模擬; 體育; 策略; 生存; 問答; 獨特; 視覺小說; 其他
sv: Videospelsgenre: Action; Vuxen; Äventyr; Arkad; Hjärnträning; Ledig; Körning/racing; Utbildning; Familj; Fighting; Fitness; Skräck; Indie; Massiva onlinespel; Musik; Fest; Pussel; RPG; Racing; Skjutare; Simulering; Sporter; Strategi; Överlevnad; Trivia och frågesport; Unique; Visuell roman; Annat
fr: Genre de jeu vidéo: Action; Adulte; Aventure; Arcade; Entraînement cérébral; Occasionnel; Conduite/course; Éducatif; Famille; Lutte; Fitness; Horreur; Indépendant; Massivement multijoueur; Musique; Fête; Puzzle; Jeu vidéo de rôle; Courses; Jeu de tir; Simulation; Sports; Stratégie; Survie; Culture générale et quiz; Unique; Roman visuel; Autre
ja: ビデオゲームのジャンル: アクション; 成犬; アドベンチャー; アーケード; 脳トレ; カジュアル; ドライビング/レーシング; 教育; ファミリー; 対戦型格闘; フィットネス; ホラー; インディーズ; 大規模多人数参加型; 音楽; パーティー; パズル; RPG; レース; シューティング; シミュレーションゲーム; スポーツ; 戦略; サバイバル; トリビア&クイズ; 個性的; ビジュアルノベル; その他
nl: Genre videogame: Actie; Volwassen; Avontuur; Arcade; Hersentraining; Casual; Rijden/racen; Educatief; Familie; Vechten; Fitness; Horror; Indie; Massively Multiplayer; Muziek; Feest; Puzzel; RPG; Racen; Shooter; Simulatie; Sporten; Strategie; Survival; Trivia en quiz; Uniek; Visual novel; Andere
vi: Thể loại trò chơi điện tử: Hành động; Trưởng thành; Phiêu lưu; Arcade; Đào tạo trí óc; Thân mật; Lái xe/Đua xe; Mang tính giáo dục; Gia đình; Chiến đấu; Sự phù hợp; Kinh dị; Indie; Nhiều người chơi; Âm nhạc; Tiệc tùng; Giải đố; RPG; Lốp đua; Bắn súng; Mô phỏng; Thể thao; Chiến lược; Sống sót; Trò chơi Trivia & quiz; Độc nhất; Trò chơi có tiểu thuyết trực quan; Khác
pl: Gatunek gry wideo: Działanie; Dorosły; Przygodowy; Arcade; Trening mózgu; Obuwie codziennego użytku; Jazda/wyścigi; Edukacja; Rodzina; Walka; Fitness; Horror; Produkcje niezależne; Gra wieloosobowa na masową skalę; Muzyczne; Partia; Puzzle; RPG; Wyścigi; Strzelanka; Symulacja; Sport; Strategia; Survival; Ciekawostki i quizy; Unikalny; Powieść wizualna; Pozostałe
nb: Videospillsjanger: Handling; Voksen; Eventyr; Arkade; Hjernetrim; Uformelt; Kjøring/racing; Opplæring; Familie; Kampspill; Fitness; Grøsser; Indie; Massiv flerspiller; Musikk; Fest; Puslespill; RPG; Racing; Skytespill; Simuleringsspill; Sport; Strategi; Overlevelse; Spørrekonkurranser og quiz; Unik; Visuell roman; Annen
cs: Žánr videohry: Akční; Dospělý; Dobrodružství; Arcade; Mozkový trénink; Neformální; Řízení/závodění; Vzdělávací; Rodinné; Bojové; Fitness; Horor; Indie; Masivní multiplayer; Hudba; Oslava; Puzzle; RPG; Závodění; Střílečky; Simulace; Sporty; Strategie; Přežití; Zajímavosti a kvízy; Unikátní; Vizuální román; Jiné
hu: Videojáték műfaja: Akció; Felnőtt; Kaland; Árkád; Agytréning; Alkalmi; Vezetés/Versenyzés; Készségfejlesztő; Családi; Harcolós; Fitnesz; Horror; Indie; Többszereplős online; Zene; Parti; Kirakós; RPG; Verseny; Lövöldözős; Szimuláció; Sport; Stratégiai; Túlélő; Tudáspróba és kvíz; Egyedülálló; Vizuális regény; Egyéb
th: ประเภทวิดีโอเกม: การต่อสู้; ผู้ใหญ่; การผจญภัย; Arcade; การฝึกสมอง; ไม่เป็นทางการ; ขับรถ/แข่งรถ; เกี่ยวกับการศึกษา; ครอบครัว; การต่อสู้; ฟิตเนส; สยองขวัญ; อินดี้; ผู้เล่นจำนวนมาก; ดนตรี; งานสังสรรค์; ไขปริศนา; เล่นตามบทบาท (RPG); สำหรับแข่ง; เกมยิง; จำลองสถานการณ์; กีฬาต่างๆ; กลยุทธ์; เอาชีวิตรอด; เกร็ดความรู้และตอบคำถาม; ลักษณะเฉพาะ; วิชวลโนเวล; อื่นๆ
sl-SI: Žanr video iger: Akcija; Odrasli; Pustolovščina; Arkada; Trening možganov; Sproščeno; Vožnja/dirkanje; Izobraževalna; Družinska; Boj; Fitnes; Groza; Neodvisna; Masivna igra za več igralcev; Glasba; Zabava; Puzle; RPG; Dirkanje; Streljanje; Simulacija; Šport; Strategija; Preživetje; Zanimivosti in kviz; Edinstvena; Vizualni roman; Drugo
hr-HR: Žanr videoigre: Akcija; Za odrasle; Avanturističke; Arkada; Vježbanje mozga; Ležerne; Vožnja/utrke; Edukativno; Obiteljske; Borba; Fitness; Horor; Indie; Masivni multiplayer; Glazba; Zabavne; Puzzle; RPG; Utrke; Pucanje; Simulacija; Sport; Strategija; Opstanak; Zanimljivosti i kvizovi; Jedinstveno; Vizualni roman; Ostalo
lt-LT: Vaizdo žaidimo žanras: Veiksmo; Suaugusiems; Nuotykių; Arkada; Smegenų mankšta; Laisvalaikio; Vairavimas / lenktynės; Edukaciniai; Šeimai; Kovos; Fitnesas; Siaubo; Indie; Masinis kelių žaidėjų žaidimas; Muzika; Vakarėliai; Dėlionės; RPG; Lenktynės; Šaudymo; Simuliacijos; Sportas; Strateginiai; Išlikimo; Viktorinos ir klausimai-atsakymai; Unikalūs; Vizualiniai romanai; Kita
zh-CN: 视频游戏类型: 动作; 成年; 冒险; Arcade; 大脑训练游戏; 随意; 驾驶/赛车游戏; 教育相关; 家庭; 格斗游戏; 健康; 恐怖; 独立; 大型多人游戏; 音乐; 派对; 拼图; RPG 游戏; 赛车; 射击游戏; 模拟; 体育; 战略; 生存类游戏; 竞猜游戏; 独特的游戏; 视觉小说类游戏; 其他
el: Είδος βιντεοπαιχνιδιών: Δράση; Ενήλικη; Περιπέτειας; Arcade; Εκπαίδευση εγκεφάλου; Σπορ; Οδήγηση/Αγωνιστικά; Εκπαιδευτικό; Οικογενειακό; Μαχητικός; Καταλληλότητα; Τρόμου; Indie; Μαζικά multiplayer; Μουσική; Διασκέδαση της παρέας; Επίλυση γρίφων; RPG; Αγωνιστικά; Σκοπευτής; Προσομοίωση πολέμου; Αθλητισμός; Στρατηγική; Επιβίωση; Trivia & κουίζ; Μοναδικός; Εικαστικό μυθιστόρημα; Άλλο
en: Video game genre: Action; Adult; Adventure; Arcade; Brain training; Casual; Driving/Racing; Educational; Family; Fighting; Fitness; Horror; Indie; Massively multiplayer; Music; Party; Puzzle; RPG; Racing; Shooter; Simulation; Sports; Strategy; Survival; Trivia & quiz; Unique; Visual novel; Other
es: Género de videojuegos: Acción; Adulto; Aventura; Arcade; Ejercicio mental; Informal; Conducir/carreras; Educativo; Familia; Lucha; Fitness; Terror; Indie; Multijugador masivo; Música; Fiesta; Rompecabezas; RPG; Carreras; Tirador; Simulación; Deportes; Estrategia; Supervivencia; Trivia y cuestionario; Único; Novela visual; Otros
ro-RO: Genul jocurilor video: Acțiune; Adulți; Aventură; Arcade; Antrenamentul creierului; Casual; Șofat/curse de mașini; Educațional; Familie; Lupte; Fitness; Groază; Indie; Multiplayer masiv; Muzică; Petrecere; Puzzle; RPG; Curse de mașini; Shooter; Simulare; Sport; Strategie; Supraviețuire; Trivia și teste; Unic; Visual novel; Altele